【裁判字號】    99,交聲,225
【裁判日期】    990526
【裁判案由】    聲明異議
【裁判全文】
臺灣嘉義地方法院交通事件裁定         99年度交聲字第225號
原處分機關  交通部公路總局嘉義區監理所嘉義市監理站
異  議  人  甲○○
上列受處分人因違反道路交通管理處罰條例事件，對於交通部公
路總局嘉義區監理所嘉義市監理站中華民國99年5 月6 日所為之
裁決處分（處分案號：嘉監義裁字第裁76－ZGC110207 號）聲明
異議，本院裁定如下：
    主  文
原處分撤銷。
甲○○汽車駕駛人汽車行駛於高速公路，不遵使用限制、禁止、
行車管制及管理事項之管制規則而有行車速度超過規定之最高速
限之行為，處罰鍰新臺幣仟元，並記違規點數壹點。
    理  由
一、異議意旨略以：異議人即受處分人甲○○（下稱異議人）於
    民國99年3 月22日下午1 時29分許，駕駛車牌號碼9422-WL
    號自用小客車，行駛於國道3 號公路南向186 公里處時，因
    超速之事，遭內政部警政署國道公路警察局第七警察隊（下
    稱國道七隊）照相舉發，致遭裁處新臺幣（下同）3,000 元
    ，惟照片上有2 車同時被拍，並非國道七隊所指之單一車輛
    ，與原舉發之事證有出入，為此提起本件異議云云。
二、按行車速度，依速限標誌或標線之規定，道路交通安全規則
    第93條定有明文。又汽車行駛高速公路及快速公路，應依速
    限標誌指示，高速公路及快速公路交通管制規則第5 條亦有
    明文。次按汽車行駛於高速公路、快速公路或設站管制之道
    路，不遵使用限制、禁止、行車管制及管理事項之管制規則
    而行車速度超過規定之最高速限或低於規定之最低速限者，
    處汽車駕駛人新臺幣3,000 元以上6,000 元以下罰鍰，並記
    違規點數1 點，道路交通管理處罰條例第33條第1 項第1 款
    、第63條第1 項第1 款分別定有明文。
三、經查：
（一）異議人於99年3 月22日下午1 時29分許，駕駛車牌號碼94
      22-WL 號自用小客車，行駛於國道3 號公路南向186 公里
      處時，遭以雷射測速儀測得其時速126 公里，超出該路段
      110 公里之速限，因行車速度超過規定之最高時速未滿20
      公里，有汽車行駛於高速公路，不遵使用限制、禁止、行
      車管制及管理事項之管制規則而有行車速度超過規定之最
      高速限之行為，經國道七隊快官分隊警員製單逕行舉發，
      而由原處分機關交通部公路總局嘉義區監理所嘉義市○○
      ○○○道路交通管理處罰條例第33條第1 項第1 款規定，
      裁處異議人罰鍰3,000 元等情，有內政部警政署國道公路
      警察局99年4 月22日公警局交字第ZGC110207 號舉發違反
      道路交通管理事件通知單、原處分機關99年5 月6 日嘉監
      義裁字第裁76－ZGC110207 號裁決書各1 份及採證照片1
      張等附卷可稽，上開事實，應堪認定。
（二）再觀之卷附舉發機關所提之經濟部標準檢驗局雷射測速儀
      檢定合格證書，其上所記載之器號「UX019109」，核與上
      開採證照片右下角處之記載相符，可知本件測速儀器確經
      檢驗合格而領有合格證書，另據該合格證書之記載，本件
      雷射測速儀係於98年12月2 日通過經濟部標準檢驗局檢定
      合格，有效期限至99年12月31日。而依本件採證照片拍攝
      日期為99年3 月22日，係在該測速儀器通過主管機關檢定
      之有效期間內，精確度顯無疑義。另本案測速後，經查閱
      採證照片，並復查詢電腦車籍資料，該車廠牌、顏色均相
      符，超速違規屬實，且查雷射槍測速照相儀器係執勤人員
      經由測速器之瞄準鏡對準目標（單一車輛) 扣發射扳機即
      可精確測出所瞄準目標之速度，系統將攝取車輛之影像，
      所拍攝照片均輸入電腦雷射槍測速照相軟體內，行速數據
      、測距、車輛影像、十字絲、並顯示其牌照列印輸出，採
      證照片中均顯示日期、時間、執行分隊、執勤人員姓名、
      速限、來向行速、測距、地點、雷射槍測速器號，採證照
      片內容完整，準確度無疑等情，此有國道七隊99年5月24
      日公警七交字第0990770718號函在卷可稽，是本件值勤員
      警所使用雷射測速儀，係於正常運作下所測得之數據，準
      確性應可信任。據此，足認異議人駕駛上開自用小客車於
      行經最高速限為時速110公里之上開高速公路路段，確有
      以時速126公里超速行駛之違規行為甚為灼然。
（三）異議人雖以前詞置辯，惟觀諸本案值勤人員所拍攝之照片
      ，其畫面中經以白色「十」字絲聚焦之中心點鎖定之車輛
      僅有1 輛，即異議人駕駛之車牌號碼9422-WL 號自用小客
      車之車牌左上方，故本件雷射測速儀所鎖定之測速對象為
      異議人上開自用小客車，且無其他車輛干擾測速準確度之
      虞，應可認定。異議人認徒憑上開照片攝得另一車輛之側
      身，認本案非對於單一車輛測量車速等語，尚有誤會，並
      不足採。
四、從而，原處分機關依道路交通管理處罰條例第33條第1 項第
    1 款之規定，逕行裁處異議人罰鍰3,000 元之處分，實屬有
    據。惟原處分機關漏未依同條例第63條第1 項第1 款之規定
    ，併裁處記違規點數1 點，即難認為允當，故仍應由本院裁
    定將原處分予以撤銷，並依照道路交通管理處罰條例第33條
    第1 項第1 款、第63條第1 項第1 款及違反道路交通管理事
    件統一裁罰基準表等規定，另為異議人如主文第二項所示之
    諭知，以資適法。
據上論斷，應依道路交通管理處罰條例第87條第2項，道路交通
案件處理辦法第20條前段，裁定如主文。
中    華    民    國    99    年    5    月    26    日
                   交通法庭  法  官    梁淑美
上列正本證明與原本無異。
如不服本裁定，應於裁定送達後5日內向本院提出抗告狀（應附
繕本）。
中    華    民    國    99    年    5    月    26    日
                             書記官    林金福

司法院資訊處製作；財團法人民間司法改革基金會備份。
